【裁判字號】    95,中交簡上,431
【裁判日期】    950915
【裁判案由】    公共危險
【裁判全文】
臺灣臺中地方法院刑事判決         95年度中交簡上字第431號
上  訴  人  臺灣臺中地方法院檢察署檢察官
被      告  甲○○
上列上訴人因被告公共危險案件，不服本院臺中簡易庭95年度中
交簡字第875號中華民國95年6月2日第一審簡易判決（聲請簡易
判決處刑案號：臺灣臺中地方法院檢察署95年度撤緩偵字第161
號），提起上訴，本院管轄之第二審合議庭判決如下：
    主    文
上訴駁回。
    犯罪事實及理由
一、本案經本院審理結果，認第一審簡易判決認事用法及量刑均
    無不當，應予維持，並引用第一審判決書及簡易判決處刑書
    記載之犯罪事實、證據及理由。（詳如附件）
二、上訴人即檢察官之上訴意旨略以：被告甲○○酒後駕車經測
    得呼氣中含酒精濃度高達每公升○點八六毫克，顯見被告於
    駕車時已處於銘酊狀態，對於道路使用人產生之危害甚鉅，
    是原審僅判處被告拘役四十日，量刑顯然過輕，為此請求上
    訴，並請求判處被告有期徒刑二月等語。惟按刑罰之量定，
    固屬法院自由裁量之職權行使，但仍應審酌刑法第五十七條
    所列各款事由及一切情狀，為酌量輕重之標準，並非漫無限
    制；量刑輕重係屬事實審法院得依職權自由裁量之事項，苟
    已斟酌刑法第五十七條各款所列情狀而未逾越法定刑度，不
    得遽指為違法；且在同一犯罪事實與情節，如別無其他加重
    或減輕之原因，下級審量定之刑，亦無過重或失輕之不當情
    形，則上級審法院對下級審法院之職權行使，原則上應予尊
    重（最高法院七十二年臺上字第六六九六號、七十五年臺上
    字第七○三三號判例及八十五年度臺上字第二四四六號判決
    意旨參照）。而查，被告所犯之刑法第一百八十五條之三之
    服用酒類不能安全駕駛動力交通工具而駕駛罪，其法定刑為
    「一年以下有期徒刑、拘役或三萬元以下罰金」，原審審酌
    被告之酒醉程度，仍駕駛機車，對往來人車安全造成相當之
    危險，惟並未造成其他用路人損害等一切情狀，於法定刑度
    內量處被告拘役四十日，並諭知易科罰金之折算標準，難謂
    有何違法失當之處。是檢察官上揭上訴理由指稱原審量刑過
    輕等語，尚非允洽，為屬無據。
三、核被告所為，係犯刑法第一百八十五條之三之服用酒類不能
    安全駕駛動力交通工具而駕駛罪。按行為後法律有變更者，
    適用行為時之法律；但行為後之法律有利於行為人者，適用
    最有利於行為人之法律，刑法第二條第一項定有明文。又被
    告行為後，罰金罰鍰提高標準條例第二條業已刪除，而刑法
    第四十一條第一項之規定，已於九十四年一月七日修正，將
    易科罰金之折算標準，由「得以一元以上三元以下」折算一
    日，提高為「以新臺幣一千元、二千元、三千元折算一日」
    ，並於九十五年七月一日起施行，經比較新舊法結果，以被
    告行為時之舊法有利於被告，是依刑法第二條第一項前段之
    規定，應適用被告行為時之舊法即修正前刑法第四十一條第
    一項前段、修正前罰金罰鍰提高標準條例第二條之規定，諭
    知易科罰金之折算標準。原審以被告罪證明確，因之適用刑
    事訴訟法第四百四十九條第一項前段、第四百五十四條第二
    項，刑法第一百八十五條之三、修正前第四十一條第一項前
    段，修正前罰金罰鍰提高標準條例第二條等規定，判處被告
    拘役四十日，並諭知如易科罰金，以銀元三百元折算一日。
    又以往實務見解，認原判決未及比較適用新舊法時，上訴後
    ，雖比較結果以舊法有利於行為人，而原判決別無其他撤銷
    事由，仍應由本院以此為由撤銷改判；惟修正後之規定係以
    適用行為時法為原則，因此原判決雖未及比較適用，然上訴
    本院後，經比較新舊法，行為後之法律並非較有利於行為人
    ，仍應適用行為時法，則原判決適用行為時法即無不當，自
    不構成撤銷之事由（參見最高法院九十五年度臺上字第三七
    五五號、第三九三四號判決，亦同此意見）。則原判決適用
    行為時法即無不當，自不構成撤銷之事由。經核原審認事用
    法均無不合，量刑亦屬妥適，檢察官以前揭理由提起上訴，
    並請求判處被告有期徒刑二月，為無理由，應予駁回。
據上論斷，應依刑事訴訟法第四百五十五條之一第一項、第三項
、第三百七十三條、第三百六十八條，判決如主文。
中    華    民    國    95    年    9     月    15    日
                刑事第九庭  審判長法  官  陳得利
                                  法  官  莊秋燕
                                  法  官  何世全
以上正本證明與原本無異。
不得上訴。
                                  書記官  童洪芳美
中    華    民    國    95    年    9     月    15    日
附錄論罪科刑法條：
刑法第一百八十五條之三。
服用毒品、麻醉藥品、酒類或其他相類之物，不能安全駕駛動力
交通工具而駕駛者，處1年以下有期徒刑、拘役或3萬元以下罰金
。


司法院資訊處製作；財團法人民間司法改革基金會備份。
